---
title: "Robust_summaries"
author: "Park Ju ho"
date: '2021 11 20 '
output: html_document
---

```{r setup, include=FALSE}
knitr::opts_chunk$set(echo = TRUE)
```
```{r}
library(tidyverse)
library(dslabs)
data(outlier_example)
str(outlier_example)
```
#Robust_summaries
이 단원에선 outlier를 다루는 방법을 학습

## outlier Data 살펴보기
Outlier Data는 미국 남성의 키(feet 단위)로 구성되어 있음
```{r}
mean(outlier_example)
sd(outlier_example)
```
보면 sd가 7로 상당히 큰 것을 볼 수있음 => 뭔가 이상
### boxplot확인
```{r}
boxplot(outlier_example)
```
<br><br>

저 outlier가 상당히 큰 것을 확인 할 수 있음
### summary확인
```{r}
summary(outlier_example)
```
현재 평균이 6피트 정도로 대략 186cm라고 볼 수 있음
이는 말이 안 되는 수치 => 중간값(175)과 평균(186)을 비교해보면 상당한 차이가 남
=> quantile들은 outlier에 큰 영향을 받지 않음

## IQR
boxplot 그릴 때 사용하는 거
```{r}
IQR(outlier_example)
```
### IQR/1.349 = std의 좋은 추정량
만약 data가 정규성을 가진다면 이는 std의 좋은 추정량이 될 수 있다.
```{r}
IQR(outlier_example)/1.349
sd(outlier_example)
```
## Tukey의 outlier 찾기
**[Q1-1.5 X (Q3-Q1),Q3+1.5 X (Q3-Q1)]**
이 range 밖에 존재하면 outlier라고 할 수 있음
=> 이것을 이용하여 boxplot을 그림
```{r}
q3 = qnorm(0.75)
q1 = qnorm(0.25)
iqr = q3-q1
r = c(q1-1.5*(iqr),q3+1.5*(iqr))
r
pnorm(r)
```
-2.7부터 2.7까지는 outlier가 아님
즉 대략 99.3%의 data가 outlier가 아니라고 할 수 있음

=> 만약 1.5가 아니라 3으로 계산하게 된다면 **far out outliers**라고 부름
```{r}
max_height=quantile(outlier_example,0.75)+3*IQR(outlier_example)
max_height
```

## outlier 걸러내기
```{r}
x = outlier_example[outlier_example < max_height]
summary(x)
length(x)
length(outlier_example)

qqnorm(x)
qqline(x)

qqnorm(outlier_example)
qqline(outlier_example)
```

## MAD
outlier가 있을 때 중간값의 표준편차를 추정하는 방식
```{r}
mad(outlier_example)
```
```{r}
outlier_example=tibble(outlier_example)
outlier_example %>% 
  ggplot(aes(x='',y=outlier_example))+
  geom_boxplot()
```














































